【裁判字號】    98,審訴,3729
【裁判日期】    981125
【裁判案由】    搶奪等
【裁判全文】
臺灣高雄地方法院刑事判決            98年度審訴字第3729號
公  訴  人  臺灣高雄地方法院檢察署檢察官
被      告  丙○○
                    （另案在臺灣高雄第二監獄執行中）
上列被告因搶奪等案件，經檢察官提起公訴（98年度偵字第1817
0 號、第2026 0號），本院依簡式審判程序判決如下：
    主  文
丙○○犯如附表所示之罪，各處附表主文欄所示之刑，應執行有
期徒刑肆年肆月。扣案之機車鑰匙壹把沒收。
    事  實
一、丙○○意圖為自己不法之所有，基於搶奪財物之犯意，於如
    附表編號1 、3 至6 、8 、9 所示時間、地點，以附表前揭
    編號所示之方式，搶奪如附表前揭編號所示之人之財物；另
    基於竊盜之犯意，於如附表編號2 、7 、10所示時間、地點
    ，以附表前揭編號所示之方式，竊取如附表前揭編號所示之
    人之財物，當場為警方在高雄縣鳳山市○○街36號前逮，並
    扣得丙○○所有供本件竊盜犯行之機車鑰匙1 把。丙○○於
    接受警察調查期間，在偵查機關未發覺其犯有如附表編號1
    、5 、6 所示犯行前，主動坦承另犯有前揭犯行，而願接受
    裁判。
二、案經寅○○、卯○○、戊○○○、子○○、丁○○、甲○○
    訴由高雄縣政府警察局鳳山分局報請臺灣高雄地方法院檢察
    署檢察官偵查起訴。
    理  由
一、按本件被告丙○○所犯均係死刑、無期徒刑、最輕本刑為3
    年以上有期徒刑以外之罪，其於準備程序就前揭被訴事實為
    有罪之陳述，經受命法官告知簡式審判程序之旨，並聽取其
    與公訴人意見後，本院認無不得或不宜改依簡式審判程序進
    行之處，爰依刑事訴訟法第273 條之1 第1 項、第284 條之
    1 ，裁定本件由受命法官獨任進行簡式審判程序。
二、上開事實，業據被告丙○○於本院審理中坦白承認（見本院
    卷第32頁）。核與如附表所示證人於警詢或偵查中證述之情
    節相符；復有如附表所示之證據可參，自堪信被告上開自白
    與事實相符。從而，本件事證明確，被告犯行應堪認定，應
    依法論科。
三、論罪科刑：
  (一)核被告所為，附表編號1 、3 、5 、6 部分，均係犯刑法第
    325 條第1 項之搶奪罪；附表編號4 、8 部分，均係犯刑法
    第325 條第3 項、第1 項之搶奪未遂罪；附表編號9 部分，
    係犯刑法第325 條第1 項之搶奪罪及同法第277 條之傷害罪
    ；附表編號2 、7 、10部分，均係犯刑法第320 條第1 項之
    竊盜罪。被告已著手於附表編號4 、8 搶奪行為而未得手，
    為未遂犯，酌依刑法第25條第2 項規定，減輕其刑。所犯附
    表編號9 所示之罪，係被告行搶時造成被害人甲○○受傷，
    屬一行為觸犯數罪名之想像競合犯，依刑法第55條之規定，
    從一重之搶奪罪處斷。所犯上開各罪，犯意各別、時地互殊
    ，應分論併罰。
  (二)自首與否之認定：
  1.附表編號 1、5、6犯行部分：
    此部分之犯行，係被告未經偵查機關發覺前，接受警員詢問
    時，同時主動坦承有上開犯行，而願接受裁判之事實，業據
    證人丑○○警員於本院審理中證述綦詳（見本院卷第48頁）
    ；並有警詢筆錄在卷可參（見警二卷第2 至4 頁），堪認被
    告符合自首要件。
  2.附表編號2 至4 犯行部分：
    此部分犯行之查獲經過，係因告訴人寅○○發覺車號KTG-03
    6 號機車遭竊後，乃向警方報案；嗣告訴人戊○○○被搶後
    ，警方於98年6 月7 日前往被告位在高雄縣大寮鄉○○路46
    號查證，經被告父母之同意入內搜索，扣得告訴人戊○○○
    之國民身分證、汽車保險卡及被告所有藍白色方格上衣，又
    經警調取路口監視錄影畫面與被告父李清常觀看後，確認在
    搶奪案發路口騎乘前揭機車之人為被告，且戊○○○於報案
    時表示其與子○○遭同一歹徒行搶，乃向檢察官借提被告，
    被告始供出上開犯行之事實，業據證人丑○○警員於本院審
    理時證稱：等語綦詳（見本院卷第47頁）。並有搜索扣押筆
    錄、扣押物品目錄表、監視錄影翻拍照片、查證照片、報案
    資料、李清常、戊○○○、子○○之警詢筆錄可參（見警二
    卷第9 至14、18至20、26至27、29、35頁）。又高雄市政府
    警察局小港分局鎖定被告犯案後，於98年6 月18日借提被告
    ，經警出示扣案物後，被告始坦承上開犯行之事實，亦有被
    告當日警詢筆錄可參（見警卷第2 至4 頁）。足見警方前往
    被告住處搜索，扣得被害人遭搶之物品及被告作案之穿著之
    衣物，並與監視錄影畫面核對，確認係被告犯案後，遂借提
    被告詢問，且備妥扣案物品供被告指認，堪認警方於被告坦
    承此部分犯行前，已有確切之根據得為合理懷疑被告犯案，
    是此部分之犯行，不符合自首之要件。
  3.附表編號7至10之犯行部分：
    此部分犯行之查獲經過，係被告騎乘車號XWP-076 號機車先
    搶奪庚○○○（編號8 ）不成，再搶奪告訴人甲○○（編號
    9 ）得手逃逸時摔倒，經張唐豪報案並沿路追捕時，見被告
    竊取壬○○（編號10）之腳踏車逃走，乃追緝被告至鳳山市
    ○○街36號前，最後由員警逮捕被告之事實，業據證人庚○○○、甲○○及張唐豪於98年6 月15日警詢時證述如前；另
    許貞慈於98年6 月15日下午4 時許，發現其所有之車號XWP-
    076 號機車被竊（編號7 ），而於同日21時50分許報案，被
    告於翌日警詢時，始坦承前揭犯行之事實，亦有證人許貞慈
    之98年6 月15日警詢筆錄、如附表編號7 所示證物及被告之
    98年6 月16日警詢筆錄可參；復佐以證人乙○○員警於本院
    審理中證稱：根據民眾報案，得知行搶歹徒係騎乘機車自博
    愛路由南往北逃逸，並根據目擊者張唐豪描述歹徒騎乘之機
    車撞擊圍牆受傷流血，發現被告與張唐豪描述之特徵吻合，
    合理懷疑被告係搶奪庚○○○之人，被告當天送醫，翌日製
    作筆錄時，被告坦承犯案等語（見本院卷第50頁），足見被
    告坦承此部分之犯行前，根據被害人、目擊證人之描述、報
    案、現場跡證及扣案證物等，已有確切之根據得為合理懷疑
    被告犯案，是此部分之犯行，均不符合自首之要件。
  4.綜上，堪認被告就附表編號1 、5 、6 所示犯行部分，均符
    合自首要件，爰就上開犯行，均依刑法第62條前段之規定，
    減輕其刑。
  (三)爰審酌被告素行不佳，有臺灣高等法院被告前案紀錄表可參
    ，正值青年，不思循正當途徑取得財物，恣意竊取、搶奪他
    人財物，尚未與被害人和解，所為殊不足取，惟考以被告坦
    承犯行，態度尚佳，被害人損失尚屬非鉅等一切情狀，各量
    處如附表所示之刑，並定其應執行刑。扣案鑰匙1 把，係被
    告所有供如附表編號2 、7 犯行所用之物，爰均依刑法第38
    條第1 項第2 款規定，宣告沒收。至扣案之藍白色方格上衣
    1 件，雖係被告所有，然與附表編號3 所示之搶奪犯行無直
    接關聯性，爰不諭知沒收。
  (四)另按保安處分係針對受處分人將來之危險性所為之處置，以
    達教化、治療之目的，為刑罰之補充制度。我國現行刑法採
    刑罰與保安處分雙軌制，係在維持行為責任之刑罰原則下，
    為協助行為人再社會化之功能，以及改善行為人潛在之危險
    性格，期能達成根治犯罪原因、預防犯罪之特別目的。是保
    安處分中之強制工作，旨在對嚴重職業性犯罪及欠缺正確工
    作觀念或無正常工作因而犯罪者，強制其從事勞動，學習一
    技之長及正確之謀生觀念，使其日後重返社會，能適應社會
    生活。又竊盜犯贓物犯保安處分條例第3 條第1 項規定：「
    18歲以上之竊盜犯、贓物犯，有犯罪之習慣者，得於刑之執
    行前，令入勞動場所強制工作」。另刑法第90條第1 項亦規
    定「：有犯罪之習慣或因遊蕩或懶惰成習而犯罪者」，得於
    刑之執行完畢或赦免後，令入勞動場所，強制工作。即均係
    本於保安處分應受比例原則之規範，使保安處分之宣告，與
    行為人所為行為之嚴重性、行為人所表現之危險性及對於行
    為人未來行為之期待性相當之意旨而制定，而由法院視行為
    人之危險性格，決定應否令入勞動處所強制工作，以達預防
    之目的（最高法院97年度訴字第1012號判決參照）。查本件
    被告雖曾於94年6 月間犯搶奪罪，經法院判刑確定，再為本
    件附表編號1 、3 至6 、8 、9 所示搶奪犯行，惟前次犯搶
    奪罪距本件犯罪時間約有4 年之久，且本件搶奪犯行均在短
    短1 月內所犯，尚與一般慣犯之長時間且有計劃的一再多次
    犯罪之情形有間，難認被告有犯罪之習慣，檢察官請求併予
    諭知應於刑之執行前，令入勞動場所強制工作，尚有未恰，
    附此敘明。
據上論斷，應依刑事訴訟法第284 條之1 第1 項、299 條第1項
前段，刑法第277 條、第320 條第1 項、第325 條第1 項、第3
項、第25條第2 項、第55條、第62條前段、第51條第5 款、第9
款，第38條第1 項第2 款，判決如主文。
本案經檢察官癸○○到庭執行職務。
中    華    民    國    98    年    11    月    25    日
                  刑事第十庭    法  官  方錦源
以上正本與原本無異。
如不服本判決應於收受判決後10日內向本院提出上訴書狀，並應
敘述具體理由。其未敘述上訴理由者，應於上訴期間屆滿後20日
內向本院補提理由書(均須按他造當事人之人數附繕本)「切勿逕
送上級法院」。
中    華    民    國    98    年    11    月    25    日
                                書記官  黃勤涵
附表
┌──┬────┬──────┬───┬─────┬────────────┬───────────────┬───────┐
│編號│ 時  間 │ 地      點 │被害人│竊得或搶得│犯罪方式                │證據（出處）                  │主文          │
│    │        │            │或告訴│之財物或傷├────────────┤                              │              │
│    │        │            │人    │害之身體  │所犯法條                │                              │              │
├──┼────┼──────┼───┼─────┼────────────┼───────────────┼───────┤
│1   │98年5 月│高雄市小港區│告訴人│皮包1 個（│丙○○騎乘車號AOZ-429 號│被告警詢自白（警二卷第2 頁）  │丙○○犯搶奪罪│
│    │15日12時│沿海一路203 │卯○○│內有身分證│，於左揭時間，見卯○○行│卯○○警詢證述（警二卷第39至40│，處有期徒刑陸│
│    │20分許  │號前        │（有報│、提款卡各│走在左揭地點，趁其不及抗│頁、第42至43頁）              │月。          │
│    │        │            │案）  │1張 、健保│拒，徒手搶奪卯○○之左揭│受理刑事案件報案三聯單（警二卷│              │
│    │        │            │      │卡、信用卡│物品得手，並致卯○○倒地│第45頁）                      │              │
│    │        │            │      │各2 張、現│，受有右膝擦傷之傷害（傷│刑事案件報案證明申請書（警二卷│              │
│    │        │            │      │金新臺幣『│害部分未據告訴）。      │第48頁）                      │              │
│    │        │            │      │下同』7000├────────────┤機車車籍資料（偵二卷第28頁）  │              │
│    │        │            │      │元）      │刑法第325 條第1 項      │                              │              │
├──┼────┼──────┼───┼─────┼────────────┼───────────────┼───────┤
│2   │98年5 月│高雄市三民區│告訴人│車號KTG-03│丙○○在左揭時地，持自備│被告警詢自白（警二卷第2至3頁）│丙○○犯竊盜罪│
│    │28日9 時│九如一路927 │寅○○│6 號機車1 │之鑰匙，以啟動電門騎走機│寅○○警詢證述（警二卷第21至22│，處有期徒刑肆│
│    │許      │號前        │（有報│部        │車之方式，竊取寅○○所有│頁）                          │月。扣案之機車│
│    │        │            │案）  │          │之左揭機車，作為其搶奪之│寅○○偵查證述（偵二卷第10至11│鑰匙壹把沒收。│
│    │        │            │      │          │交通工具。              │頁）                          │              │
│    │        │            │      │          │                        │監視錄影畫面（警二卷第25頁）  │              │
│    │        │            │      │          ├────────────┤失車案件基本資料（警二卷第26至│              │
│    │        │            │      │          │刑法第320條第1項        │27頁）                        │              │
├──┼────┼──────┼───┼─────┼────────────┼───────────────┼───────┤
│3   │98年5 月│高雄市小港區│告訴人│皮包1 個（│丙○○騎乘車號KTG-036 號│被告警詢自白（警二卷第3 頁）  │丙○○犯搶奪罪│
│    │29日9 時│華昌街89號前│張王曉│內有身分證│，於左揭時間，見戊○○○│監視錄影畫面（警二卷第18頁）  │，處有期徒刑玖│
│    │55分許  │            │雲（未│、汽車駕照│行走在左揭地點，趁其不及│蒐證照片（警二卷第19至20頁）  │月。扣案之藍白│
│    │        │            │報案）│、保險卡、│抗拒，徒手搶奪戊○○○之│戊○○○警詢證述（警二卷第28至│色方格上衣壹件│
│    │        │            │      │健保卡各1 │左揭物品得手，並造成張王│30頁、第31至32頁）            │沒收。        │
│    │        │            │      │張、提款卡│曉雲左手臂擦傷（傷害部分│                              │              │
│    │        │            │      │2張 、香奈│未據告訴）。            │戊○○○偵查證述（偵二卷第9 至│              │
│    │        │            │      │兒香水、現├────────────┤10頁）                        │              │
│    │        │            │      │金3000元）│刑法第325 條第1 項      │                              │              │
│    │        │            │      │          │                        │扣押物品目錄表（警二卷第14頁）│              │
│    │        │            │      │          │                        │贓物認領保管單（警二卷第33頁）│              │
├──┼────┼──────┼───┼─────┼────────────┼───────────────┼───────┤
│4   │98年5 月│高雄市小港區│告訴人│未遂      │丙○○騎乘車號KTG-036 號│被告警詢自白（警二卷第3 頁）  │丙○○犯搶奪罪│
│    │29日10時│華昌街93巷巷│子○○│          │，於左揭時間，見子○○在│子○○警詢證述（警二卷第34至36│，未遂，處有期│
│    │許      │口前        │（有報│          │左揭地點等候公車，趁其不│頁、第37至38頁）              │徒刑陸月。    │
│    │        │            │案）  │          │及抗拒，徒手搶奪子○○之│子○○偵查證述（偵二券第10頁）│              │
│    │        │            │      │          │皮包，因子○○抵抗未搶得│戊○○○警詢證述（警二卷第29頁│              │
│    │        │            │      │          │財物而未遂，並造成子○○│）                            │              │
│    │        │            │      │          │手部、臉部擦傷、門牙1 根│                              │              │
│    │        │            │      │          │斷裂之傷害（傷害部分未據│                              │              │
│    │        │            │      │          │告訴）。                │                              │              │
│    │        │            │      │          ├────────────┤                              │              │
│    │        │            │      │          │刑法第325 條第3 項、第1 │                              │              │
│    │        │            │      │          │項                      │                              │              │
├──┼────┼──────┼───┼─────┼────────────┼───────────────┼───────┤
│5   │98年6 月│高雄市小港區│被害人│皮包1 個（│丙○○騎乘車號AOZ-429號 │被告警詢自白（警二卷第3 頁）  │丙○○犯搶奪罪│
│    │3 日15時│康莊路88巷巷│辛○○│內有身份證│，於左揭時間，見辛○○行│辛○○警詢證述（警二卷第49至50│，處有期徒刑陸│
│    │20分許  │口前        │（有報│、健保卡各│走在左揭地點，趁其不及抗│頁）                          │月。          │
│    │        │            │案）  │1 張、信用│拒，徒手搶奪辛○○之左揭│                              │              │
│    │        │            │      │卡7 張、華│物品得手。              │                              │              │
│    │        │            │      │南銀行存摺├────────────┤                              │              │
│    │        │            │      │4 本、手機│刑法第325 條第1 項      │                              │              │
│    │        │            │      │1 支、SOGO│                        │                              │              │
│    │        │            │      │禮券2000元│                        │                              │              │
│    │        │            │      │、現金1200│                        │                              │              │
│    │        │            │      │元）      │                        │                              │              │
├──┼────┼──────┼───┼─────┼────────────┼───────────────┼───────┤
│6   │98年6 月│高雄市小港區│告訴人│皮包1 個（│丙○○騎乘車號KTG-036 號│被告警詢自白（警二卷第4 頁）  │丙○○犯搶奪罪│
│    │4 日13時│宏光街、宏智│丁○○│內有健保卡│，於左揭時間，見丁○○行│丁○○警詢證述（警二卷第51至53│，處有期徒刑陸│
│    │許      │街口        │（未報│、捷運卡身│走在左揭地點，趁其不及抗│頁）                          │月。          │
│    │        │            │案）  │障手冊、信│拒，徒手搶奪丁○○之左揭│贓物認領保管單（警二卷第54頁）│              │
│    │        │            │      │用卡各1 張│物品得手。              │                              │              │
│    │        │            │      │、手機1 支│                        │                              │              │
│    │        │            │      │、禮券2500│                        │                              │              │
│    │        │            │      │、現金1500│                        │                              │              │
│    │        │            │      │元）      │                        │                              │              │
│    │        │            │      │          │                        │                              │              │
├──┼────┼──────┼───┼─────┼────────────┼───────────────┼───────┤
│7   │98年6 月│高雄市苓雅區│被害人│車號XWP-07│丙○○在左揭時地，持自備│被告警詢自白（警一卷第10頁）  │丙○○犯竊盜罪│
│    │15日16時│建國一路201 │己○○│6 號機車1 │之鑰匙，以啟動電門騎走機│被告偵查2 次自白（偵一卷第4、9│，處有期徒刑肆│
│    │許      │號前        │（有報│部        │車之方式，竊取己○○所有│頁）                          │月。扣案上開機│
│    │        │            │案）  │          │之左揭機車，作為其搶奪之│己○○警詢證述（警一卷第12至13│車鑰匙壹把沒收│
│    │        │            │      │          │交通工具。              │頁）                          │。            │
│    │        │            │      │          │                        │己○○偵查證述（偵一卷第9 至10│              │
│    │        │            │      │          │                        │頁）                          │              │
│    │        │            │      │          │                        │贓物認領保管單（警一卷第34頁）│              │
│    │        │            │      │          ├────────────┤車輛協尋電腦輸入單（警一卷第35│              │
│    │        │            │      │          │刑法第320 條第1 項      │頁）                          │              │
│    │        │            │      │          │                        │車輛尋獲電腦輸入單（警一卷第36│              │
│    │        │            │      │          │                        │頁）                          │              │
│    │        │            │      │          │                        │犯案鑰匙照片（警一卷第39頁）  │              │
├──┼────┼──────┼───┼─────┼────────────┼───────────────┼───────┤
│8   │98年6 月│高雄縣鳳山市│被害人│未遂      │丙○○騎乘車號XWP-076 號│被告警詢自白（警一卷第10至11頁│丙○○犯搶奪罪│
│    │15日18時│博愛路437 號│郭姚俊│          │，於左揭時間，見庚○○○│）                            │，未遂，處有期│
│    │20分許  │前          │英（有│          │行走在左揭地點，趁其不及│被告偵查2 次自白（偵一卷第4、9│徒刑捌月。    │
│    │        │            │報案）│          │抗拒，徒手搶奪庚○○○皮│頁）                          │              │
│    │        │            │      │          │包，因庚○○○抵抗，未搶│庚○○○警詢證述（警一卷第14至│              │
│    │        │            │      │          │得財物而未遂，庚○○○並│15頁）                        │              │
│    │        │            │      │          │因此受有手部、腳部及肩膀│庚○○○偵查證述（偵一卷第11頁│              │
│    │        │            │      │          │擦傷之傷害（傷害部分未據│）                            │              │
│    │        │            │      │          │告訴）。                │                              │              │
│    │        │            │      │          ├────────────┤                              │              │
│    │        │            │      │          │刑法第325條第3 項、第1項│                              │              │
├──┼────┼──────┼───┼─────┼────────────┼───────────────┼───────┤
│9   │98年6 月│高雄縣鳳山市│告訴人│皮包1 個（│丙○○騎乘車號XWP-076 號│被告警詢自白（警一卷第9 至10頁│丙○○犯搶奪罪│
│    │15日18時│中和路262 號│甲○○│內有錢包1 │，於左揭時間，見甲○○行│）                            │，處有期徒刑拾│
│    │30分許  │前          │      │個、汽車駕│走在左揭地點，趁其不及抗│被告偵查2 次自白（偵一卷第4、9│月。          │
│    │        │            │      │照、健保卡│拒，徒手搶奪甲○○皮包，│頁）                          │              │
│    │        │            │      │各1 張、手│並基於傷害之犯意，於行搶│甲○○警詢證述（警一卷第16至18│              │
│    │        │            │      │機1 支、數│過程中，拖行郭麗香，致朱│頁）                          │              │
│    │        │            │      │位相機1 台│麗香受有雙膝擦傷、頭部外│甲○○偵查證述（偵一卷第12頁）│              │
│    │        │            │      │、現金450 │傷併腦震盪之傷害。      │證人張唐豪警詢證述（警一卷第21│              │
│    │        │            │      │元）      │                        │至23頁）                      │              │
│    │        │            │      │          │                        │受理刑事案件報案三聯單（警一卷│              │
│    │        │            │      │          ├────────────┤第33頁）                      │              │
│    │        │            │      │          │刑法第277 條、第325 條第│贓物認領保管單（警一卷第37頁）│              │
│    │        │            │      │          │1項                     │甲○○受傷照片（警一卷第43至44│              │
│    │        │            │      │          │                        │頁）                          │              │
│    │        │            │      │          │                        │國軍高雄總醫院附設民眾診療服務│              │
│    │        │            │      │          │                        │處診斷證明書（偵一卷第15頁）  │              │
├──┼────┼──────┼───┼─────┼────────────┼───────────────┼───────┤
│10  │98年6 月│高雄縣鳳山市│被害人│腳踏車1 部│丙○○於搶奪甲○○之財物│被告警詢自白（警一卷第10頁）  │丙○○犯竊盜罪│
│    │15日18時│平等路49號前│壬○○│          │後欲逃逸之際，為民眾見義│被告偵查2 次自白（偵一卷第5、9│，處有期徒刑參│
│    │40分許  │            │      │          │勇為於後追捕，致丙○○一│頁）                          │月。          │
│    │        │            │      │          │時心慌致所騎乘之上開機車│壬○○警詢證述（警一卷第19至20│              │
│    │        │            │      │          │撞到牆壁，見機車已無法騎│頁）                          │              │
│    │        │            │      │          │乘，遂棄車逃跑並於高雄縣│扣押物品目錄表2 份（警一卷第25│              │
│    │        │            │      │          │鳳山市○○路49號前，徒手│頁反面、第27頁）              │              │
│    │        │            │      │          │竊取壬○○所有未上鎖之腳│贓物認領保管單（警一卷第38頁）│              │
│    │        │            │      │          │踏車充當逃亡工具，終仍為│查獲照片（警一卷第43頁）      │              │
│    │        │            │      │          │警方於高雄縣鳳山市○○街│                              │              │
│    │        │            │      │          │36號前逮捕。            │                              │              │
│    │        │            │      │          ├────────────┤                              │              │
│    │        │            │      │          │刑法第320 條第1 項      │                              │              │
└──┴────┴──────┴───┴─────┴────────────┴───────────────┴───────┘
附錄本案論罪科刑法條全文：
刑法第320條
意圖為自己或第三人不法之所有，而竊取他人之動產者，為竊盜
罪，處五年以下有期徒刑、拘役或五百元以下罰金。
意圖為自己或第三人不法之利益，而竊佔他人之不動產者，依前
項之規定處斷。前二項之未遂犯罰之。
刑法第325條
意圖為自己或第三人不法之所有，而搶奪他人之動產者，處六月
以上五年以下有期徒刑。
因而致人於死者，處無期徒刑或七年以上有期徒刑，致重傷者，
處三年以上十年以下有期徒刑。
第一項之未遂犯罰之


司法院資訊處製作；財團法人民間司法改革基金會備份。
